【裁判字號】    88,交易,750
【裁判日期】    890114
【裁判案由】    過失致死
【裁判全文】
~w2z2;臺灣高雄地方法院刑事判決~w1z1;      八十八年度交易字第七五○號
    公  訴  人  臺灣高雄地方法院檢察署檢察官
    被      告  甲○○
右列被告因過失致死案件，經檢察官提起公訴（八十八年度偵字第八二○七號），本
院判決如左：
    主  文
甲○○因過失致人於死，處有期徒刑壹年貳月，緩刑肆年，緩刑期內付保護管束。
    事  實
一、甲○○考領有普通小型車駕駛執照，於民國八十八年三月二十一日下午六時許因
    與友聚餐飲用酒類，原應注意飲酒後其吐氣所含酒精成份超過每公升零點二五毫
    克以上者，不得駕車，竟於同日夜間八時四十分許服用酒類後，其判斷及注意能
    力均受嚴重影響，且其吐氣所含酒精成份至少在每公升零點三一以上（嗣於肇事
    後之同日夜間九時十四分許，經警測試其吐氣所含酒精成份已達每公升零點三一
    毫克），率而駕駛牌照號碼ＹＯ─○八一二號自用小客車，沿高雄市○○○路由
    東往西方向行駛外側快車道，途經該路與中庸街交岔路口後直行，本應注意車前
    狀況，並隨時採取必要之安全措施，以避免危險之發生，且依當時天候晴，夜間
    有照明光線，有鋪裝慢車道及快車道，柏油路面無缺陷，道路無障礙物，視距良
    好，又依其智識、能力亦無不能注意之情事，竟於服用酒類後，疏未注意車前狀
    況，並隨時採取必要之安全措施，適有行人王素竹亦疏未注意肇事路段之九如三
    路與中庸街口設有行人穿越道，行人穿越道路必須經由行人穿越道，不得在其三
    十公尺範圍內穿越道路，貿然徒步穿越九如三路，遽遭未發現車前行人王素竹之
    甲○○所駕駛自用小客車因煞車不及而撞擊，致受有頭部、胸腹部重度挫傷及急
    性出血性休克等傷害，傷重不治當場死亡。甲○○則於車禍後留在事故現場，並
    向處理員警主動坦承其為普通小型車之駕駛人，而接受偵訊。
二、案經高雄縣警察局鳳山分局報請臺灣高雄地方法院檢察署檢察官偵查起訴。
    理  由
一、訊據被告甲○○對其於右揭時地發生車禍，並撞擊被害人王素竹死亡之事實供承
    不諱，核與證人即事故現場處理員警陳南水、楊文毓到庭結證情節相符，並有道
    路交通事故調查報告表暨事故現場圖乙紙在卷可資佐證，且被害人係因本件車禍
    致受有頭部、胸腹部重度挫傷及急性出血性休克等傷害，傷重不治當場死亡，業
    經臺灣高雄地方法院檢察官督同法醫師相驗明確，製有相驗屍體證明書、驗斷書
    、勘驗筆錄及相驗結果報告書在卷足憑。
二、按汽車駕駛人飲酒後其吐氣所含酒精成份超過每公升零點二五毫克以上者，不得
    駕車；汽車行駛時，駕駛人應注意車前狀況，並隨時採取必要之安全措施，道路
    交通安全規則第一百十四條第二款及第九十四條第三項分別定有明文。經查，被
    告甲○○既考領有普通小型車駕駛執照，對於前揭規定，自不得推諉為不知，且
    依當時天候晴，夜間有照明光線，有鋪裝慢車道及快車道，柏油路面無缺陷，道
    路無障礙物，視距良好，又依其智識、能力亦無不能注意之情事，此有道路交通
    事故調查報告表可參，被告竟疏未注意車前狀況，竟於其吐氣所含酒精成份至少
    在每公升零點三一以上之情況下（被告在車禍肇事後之同日夜間九時十四分，經
    警測試其吐氣所含酒精成份為每公升零點三一毫克），駕車行駛肇事路段之外側
    車道，此業據被告於警訊、偵查及本院審理中供承在卷，核與證人陳南水、楊文
    毓二人證述情節相符，另證人陳南水到庭結證稱︰被告於車禍後，有明顯站立不
    穩之現象等語，並有酒精測試表乙紙附卷可證，質之被告亦供稱︰伊疏未注意車
    前正欲徒步穿越九如三路之行人即被害人王素竹，直至發生碰撞後，始發現已撞
    及被害人。是被告顯因服用酒類，業已達不能安全駕駛動力交通工具之程度後，
    復疏未注意車前狀況，並隨時採取必要之安全措施，致肇車禍使被害人受重創當
    場死亡，其有過失，甚為明顯，是以，被害人因本件車禍死亡，與被告之過失行
    為間，具有相當之因果關係。至被害人固疏未注意肇事路段之九如三路與中庸街
    口設有行人穿越道，行人穿越道路必須經由行人穿越道，不得在其三十公尺範圍
    內穿越道路，竟貿然徒步穿越九如三路，為亦有過失，然被告前開過失致人於死
    之刑責，亦據本院認定如上，尚不得據此諉為其解免過失刑責之理由。是本案事
    證已臻明確，被告犯行洵堪認定，應予依法論科。
三、本件被告甲○○於服用酒類不能安全駕駛動力交通工具而駕車肇事致人於死，核
    其所為，係犯刑法第二百七十六條第一項之過失致人於死罪。又按行為之處罰，
    以行為時法律有明文規定者為限，刑法第一條定有明文，而刑法於八十八年四月
    二十一日經總統修正公布固增訂第一百八十五條之三規定︰服用酒類，不能安全
    駕駛動力交通工具而駕駛者，處一年以下有期徒刑、拘役或三萬元以下罰金，同
    年月二十三日生效，在此之前，服用酒類不能安全駕駛動力交通工具而駕駛之行
    為，刑法並無處罰明文，依刑法第一條規定，即無行為後增訂之刑法第一百八十
    五條之三規定之適用，則本件被告行為時之八十八年三月二十一日，刑法並無處
    罰服用酒類不能安全駕駛動力交通工具而駕駛之行為，且亦未經公訴人起訴，被
    告酒後駕車行為，本院自不予論處，附此敘明。惟被告酒醉駕車，因而致人死亡
    ，應依道路交通管理處條例第八十六條第一項規定，加重其刑至二分之一。被告
    對於未發覺之犯罪，留在肇事現場向處理事故之員警坦承肇事，而接受偵訊，業
    據被告供明在卷，核與證人即事故現場處理員警楊文毓到庭結證情節相符，為對
    未發覺之犯罪自首而接受裁判，應依刑法第六十二條之規定減輕其刑，並依法先
    加後減之。爰審酌被告考領有普通小型車駕駛執照，竟因一時疏於注意前揭道路
    交通安全規則之諸規定，於服用酒類不能安全駕駛動力交通工具而駕車肇事致被
    害人死亡，本應從重量刑，以儆效尤，惟姑念及其於事後已與被害人家屬達成和
    解，賠償被害人之家屬新臺幣二百二十八萬元，此有和解書乙份在卷可憑等一切
    情狀，量處如主文所示之刑。又查被告前未曾受有期徒刑以上刑之宣告，有本院
    被告全國前案紀錄表錄表附卷可按，經此教訓，應知所警惕，信無再犯之虞，本
    院認其所受之宣告刑以暫不執行為適當，爰併諭知緩刑四年，以勵自新，且依其
    所犯情節，認有加以追蹤觀護之必要，爰依法宣告緩刑期內併付保護管束。
據上論斷，應依刑事訴訟法第二百九十九條第一項前段，道路交通管理處罰條例第八
十六條第一項、刑法第二百七十六條第一項、第六十二條前段、第七十四條第一款、
第九十三條第一項，罰金罰鍰提高標準條例第一條前段，判決如主文。
本案經檢察官黃彩秀到庭執行職務。
中      華      民      國    八十九    年      一      月     十四     日
                                      臺灣高雄地方法院交通法庭
                                          法  官
（得於判決送達後十日內上訴）
附錄本案論罪科刑法條全文：
刑法一百八十五條之三、刑法二百七十六條第一項，道路交通管理處罰條例第八十六
條第一項


司法院資訊處製作；財團法人民間司法改革基金會備份。
